臺灣臺中地方法院民事判決
110年度訴字第2161號
原      告  宣品建設有限公司

法定代理人  張琇靜  
訴訟代理人  林亮宇律師
            王雲玉律師
被      告  通盈系統工程有限公司


兼法定代理  
人          郭禹伸  
共      同
訴訟代理人  許文鐘律師
上列當事人間請求損害賠償等事件，本院於民國110年11月26日
言詞辯論終結，判決如下：
    主    文
被告應連帶給付原告新臺幣300,000元，及自民國110年9月7日起
至清償日止，按週年利率5%計算之利息。
被告應於工商時報、經濟日報刊登10×5（公分），內容如附件之
道歉啟事三日。
原告其餘之訴駁回。
訴訟費用由被告連帶負擔17%，餘由原告負擔。
本判決第一項得假執行。但被告如以新臺幣300,000元為原告供
擔保後，得免為假執行。
原告其餘假執行之聲請駁回。
    事 實 及 理 由
一、原告主張：
　㈠緣原告宣品建設有限公司係以建築銷售臺中海線建案為營業
    ，本件係因原告所開立之二紙支票，遭被告違約任意向銀行
    提示而遭退票，使原告有二紙支票退票註記，導致票據信用
    受重大影響，就二紙支票之事實經過分述如下：
　⒈原告之法定代理人張琇靜（下稱張琇靜）與被告通盈系統工
    程有限公司（下稱通盈公司）之法定代理人郭禹伸於民國10
    9年6月23日約定，兩造共同投資法拍屋，由原告辦理投標法
    拍屋事宜，通盈公司匯款新臺幣（下同）200萬元給原告充
    作投資款，原告並開立支票作為擔保，倘原告順利得標法拍
    屋，則完成法拍屋重新出售過戶並分配獲利後，被告須將支
    票返還予原告，若未得標，原告將200萬元匯還予被告，被
    告亦須將支票返還予原告，亦即約定被告不得任意提示兌現
    。嗣原告於109年6月29日開立面額200萬元之支票（支票號
    碼：IQ0000000，下稱系爭支票一）並寄出予通盈公司，通
    盈公司於109年6月30日匯款200萬元予原告，復於109年7月2
    日由張琇靜至本院投標室投標法拍屋，並同步與被告郭禹伸
    以LINE對話，告知現場人不少，故而雙方皆有共識須提高投
    標金額，張琇靜係以1,342萬元得標。原告標得不動產後將
    屋況整理並於109年7月13日拍照予被告，則被告明確知悉原
    告有標得不動產，更知悉原告履約進度，竟違約於109年7月
    21日持系爭支票一向付款銀行即合作金庫商業銀行潭子分行
    為提示，經付款銀行以存款不足為由辦理退票。
　⒉緣張琇靜之友人亟需資金為短期融資之用，遂於109年6月間
    商請被告通盈公司貸予500萬元，並由被告於109年6月30日
    匯款500萬元予原告，原告開立面額500萬元支票（支票號碼
    ：IQ0000000，下稱系爭支票二）於109年7月3日寄出予被告
    作為擔保，約定每日利息為7,000元（計算式：105,000元/1
    5日）。嗣原告依約於109年7月13日將本金500萬元及利息49
    ,000元匯款予被告通盈公司，詎料，被告郭禹伸竟未將系爭
    支票二交還予原告，違約於109年7月21日持系爭支票二向付
    款銀行即合作金庫商業銀行潭子分行為提示，經付款銀行以
    存款不足為由辦理退票。
　㈡觀諸本件事實經過，兩造成立契約關係，原告自係本於誠信
    而以自身票信為據開立支票為擔保，然支票一係擔保事實並
    未發生，支票二係原告已經清償完畢，被告顯係惡意提示支
    票，意圖不法獲取金錢，且原告係以建築銷售建案為營業，
    而營業上往來開立支票之情形實屬常態，資金往來信用對於
    原告公司之營運關係密不可分，故資力票據信用之重要性不
    言可喻，原告更從來未曾有任何支票跳票之紀錄。今被告違
    背兩造約定，於109年7月21日至付款銀行提示上開兩紙票據
    ，惡意使原告宣品公司受付款銀行兩次之存款不足退票註記
    ，該註記並有公示性，客觀上自貶損原告經濟上信用評價甚
    鉅。原告遭退票註記後，僅能依票信狀況須知第二、四點規
    定辦理「提存備付註記」，亦即須將票款金額存入付款金融
    業者，該退票註記才不會計入構成拒絕往來之張數，且自退
    票日起算滿三年後，再依票信狀況須知第五點為「備付期滿
    註記」，原告方得將票款金額領回。不論是退票註記、提存
    備付註記、備付期滿註記，皆無從註銷，甚且任何人皆可向
    台灣票據交換所依據查詢票據信用資料作業須知規定，申請
    查詢原告之票信紀錄，原告之商譽、信用受有損害至為灼然
    。
　㈢被告郭禹伸明知無提示二紙支票請求權，猶將供擔保之支票
    提示，故意致原告遭退票並受付款銀行為註記，顯已不法侵
    害原告之信用，且情節重大，其有侵權行為至為灼然。衡酌
    被告郭禹伸故意違約侵害原告債信之行為惡性，以及該行為
    對原告未來經營所須資金往來以及票據信用減損等嚴重性，
    並使原告長年經營的公司債信險些化為烏有，是原告依民法
    第184條第1項、第195條第1項、213條第1項之規定請求被告
    郭禹伸賠償200萬元非財產上之損害，並登報道歉，以回復
    原告之名譽及信用，洵屬相當，另依民法第28條規定，被告
    通盈公司應與被告郭禹伸負連帶賠償責任。如法院認法人無
    精神上痛苦，不得依民法195條1項前段請求非財產上損害，
    惟按民事訴訟法222條第2項，當事人已證明受有損害而不能
    證明其數額或證明顯有重大困難者，法院應審酌一切情況，
    依所得心證定其數額。
　㈣訴之聲明：⒈被告通盈系統工程有限公司與被告郭禹伸應連帶
    給付原告200萬元，及自起訴狀繕本送達之翌日起至清償日
    止，按年息5%計算之利息。⒉被告通盈系統工程有限公司與
    被告郭禹伸應於工商時報、經濟日報刊登10×5（公分），內
    容如附件之道歉啟事三日。
二、被告則以：
　㈠緣原告之法定代理人張琇靜，於109年6月間以其個人名義，
    邀被告通盈公司出資合作投標購買法拍屋（門牌號碼：臺中
    市○○區○○○街00號，下稱系爭房屋），因系爭房屋為宣品公
    司所建，張琇靜對屋況及行情知之甚詳，欲以1,342萬拍下
    系爭房屋，說服被告共同負擔一半之自備款200萬元，並承
    諾順利得標後，會將系爭房屋重新整理後出售，再分配獲利
    及返還出資款200萬元予被告通盈公司。張琇靜於斯時，又
    以其配偶李宏良因公司驗資有短期融通資金之需求，向被告
    通盈公司借款500萬元周轉，被告郭禹伸為求慎重，遂要求
    由原告宣品公司開立系爭支票一、二作為擔保，經張琇靜代
    表原告開立交由被告通盈公司收執後，被告通盈公司於109
    年6月30日、109年7月7日，即依約匯款上開200萬元及500萬
    元款項匯至張琇靜所指定之帳戶，後於109年7月2日張琇靜
    順利以1,342萬標得系爭房屋，並將之登記在其個人名下。
    雖張琇靜於109年7月13日確實已將500萬元之借款返還予通
    盈公司，然張琇靜取得系爭房屋後，被告郭禹伸要求張琇靜
    簽立書面及憑據，保證將來會依約分配獲利，張琇靜卻對此
    合理要求百般推諉，被告通盈公司憂慮張琇靜毀諾，將來可
    能連同200萬元之投資款均無法取回，為確保自身對系爭房
    屋半數近700萬之權利（系爭房屋實質上係由張琇靜與通盈
    公司本於共同投資契約關係所共有），無奈之下始向銀行提
    示上開二紙支票以為保全，但付款銀行均以支票存款不足退
    票。　
　㈡系爭支票一係張琇靜本於共同投資契約關係所簽發，用以擔
    保將來應給付之利潤分配及投資款返還，故此合資契約之票
    據原因關係，係存於張琇靜個人與被告通盈公司之間，自與
    宣品公司無涉，此經原告於另案起訴（即本院109年重訴字
    第447號）請求返還票據，原審法院認為原告及張琇靜迄今
    未將系爭房屋出售進行利潤結算，並返還投資款200萬予被
    告通盈公司，系爭支票之擔保原因尚存，故據此駁回原告返
    還票據之請求。另系爭支票一之票載發票日為109年7月10日
    ，依票據法第126條及第128條規定，被告通盈公司於109年7
    月10日後，依法本有權提示系爭支票，而被告要求張琇靜簽
    立書面及憑據，確保將來會依約分配獲利，均為張琇靜置之
    不理，其已違反誠信在先，被告始依法提示系爭支票，尚難
    認有何不法。況系爭支票遭退票註記，更起因於張琇靜代原
    告開立系爭票據作為擔保後，卻未備妥支票存款所致，本不
    應歸責被告之合法提示票據行為。　
　㈢系爭支票二固係因張琇靜代其配偶李宏良向被告通盈公司借
    款，而與上述法拍屋投資無關，但如同前述，係因張琇靜拒
    絕簽署相關文書及憑據違反誠信在先，被告迫於無奈始提示
    系爭票據用以保全對系爭房屋半數近700萬元之權利，且被
    告提示上開票據時，目的均係為獲得清償，無從預見原告有
    支票存款不足之情形，原告主張被告係惡意使原告受付款銀
    行存款不足之退票註記，容有誤解。況系爭支票之票據原因
    關係（消費借貸契約關係），係存於張琇靜或其配偶李宏良
    （實際借款人）與被告通盈公司之間，亦為原告所不否認，
    原告僅係開立擔保支票之第三人，本於票據行為之文義性及
    無因性，無論票據原因關係是否消滅，依上開票據法第126
    條及第128條之規定，均應按票據文義負責，是被告於系爭
    支票之票載發票日109年7月20日後提示系爭支票，對原告而
    言，即屬合法行使票據權利，至於被告於票據原因關係消滅
    後仍提示系爭支票，是否有違被告通盈公司與張琇靜間之約
    定，亦非原告所得審究，甚或據以抗辯拒絕給付票款。
　㈣系爭支票一、二之票據原因關係，僅涉及張琇靜個人或實際
    借款人，洵與原告宣品公司無關，原告之票據信用縱因退票
    註記而受影響，應向其法定代理人張琇靜究責，尚無從依民
    法第184條第1項前段、195條第1項及28條規定向被告二人求
    償。又原告宣品公司為法人而非自然人，縱因被告提示系爭
    二紙支票導致其票據信用受損，亦無精神上痛苦可言，原告
    依上開法律規定向被告二人求償，亦於法無據。末按名譽被
    侵害者，被害人得請求回復名譽之適當處分，此觀民法第19
    5 條第1項後段規定固定有明文，然回復名譽之適當處分，
    必須在客觀上足以回復被害人之名譽且屬必要者而言。查，
    原告雖主張系爭支票因存款不足退票遭付款銀行註記，對其
    票據信用影響情節重大云云，然對其商譽有何實質影響及其
    程度，均未見原告舉證以實其說，況原告自陳已依票信狀況
    註記須知第二、四點辦理提存備付註記，而依查詢票據信用
    作業須知第五點第二項及第十四點之規定，對於退票已清償
    並辦妥註記，滿六個月者之資訊，不再提供查詢，何以再以
    登報方式廣為周知，難認屬回復名譽之必要且適當之方式，
    原告此部分之請求，亦屬無據。　
　㈤答辯聲明：⒈原告之訴駁回。⒉被告願供擔保，請准宣告免為
    假執行。
三、本院之判斷：
  ㈠原告主張：其法定代理人張琇靜與被告通盈公司之法定代理
    人郭禹伸於109年6月23日約定共同投資法拍屋，通盈公司匯
    款200萬元至原告帳戶充作投資款，原告並開立支票作為擔
    保，倘順利完成法拍屋重新出售過戶並分配獲利後，被告須
    將支票返還予原告，若未得標，原告將200萬元匯還予被告
    ，被告亦須將支票返還予原告。嗣原告於109年6月29日開立
    系爭支票一並寄出予通盈公司，通盈公司於109年6月30日匯
    款200萬元予原告，被告郭禹伸於109年7月21日持系爭支票
    一向付款銀行即合作金庫商業銀行潭子分行為提示，經付款
    銀行以存款不足為由辦理退票。另因張琇靜之友人亟需資金
    為短期融資之用，遂於109年6月間商請被告通盈公司貸予50
    0萬元，並由被告於109年6月30日匯款500萬元予原告，原告
    開立系爭支票二於109年7月3日寄出予被告作為擔保，約定
    每日利息為7,000元（計算式：105,000元/15日）。嗣原告
    依約於109年7月13日將本金500萬元及利息49,000元匯款予
    被告通盈公司，被告郭禹伸未將系爭支票二交還予原告，於
    109年7月21日持系爭支票二向付款銀行即合作金庫商業銀行
    潭子分行為提示，經付款銀行以存款不足為由辦理退票等情
    ，有張琇靜與被告郭禹伸之LINE對話記錄在卷可稽（見本院
    卷第69-78、121-129頁），被告除抗辯系爭支票一所擔保之
    投資法拍屋契約係存在張琇靜個人與被告通盈公司間而非原
    告與被告通盈公司之間外，對上開簽發之系爭2紙支票之原
    因、兩造間匯款往來情形及被告提示票據之情形均不爭執，
    則系爭2紙支票分別係為擔保上開法拍屋投資契約之分紅及
    擔保上開500萬元借款債務而開立、兩造間確有上開匯款往
    來、被告確實提示系爭支票2紙等情，均堪認定。至於兩造
    就投資法拍屋契約存在於何人間部分，依原告與被告通盈公
    司所涉本院另案109年度重訴字第447號事件判決記載，該法
    拍屋係由張琇靜帳戶開立支票繳納投標保證金方得標，得標
    後登記於張琇靜名下，並以張琇靜名義貸款支付剩餘法拍款
    項（見本院卷第113-114頁），應認上開法拍屋投資契約存
    在張琇靜與被告通盈公司間。
　㈡按因故意或過失不法侵害他人之權利者，負損害賠償責任。
    民法第184條第1項前段定有明文，經查：
  ⒈系爭支票一是為了擔保前揭法拍屋投資契約之利潤分配請求
    權，因法拍屋投資契約存在張琇靜與被告通盈公司間，則原
    告即為法拍屋投資契約以外之人，其開立系爭支票一給被告
    通盈公司以擔保張琇靜利潤分配債務之履行，依張琇靜與被
    告郭禹伸LINE對話記錄，當時約定如果得標法拍屋，待售出
    後一人分配一半利潤後，就返還系爭支票一（見本院卷第12
    6頁），可見張琇靜若履行其利潤分配之債務，被告通盈公
    司即應返還系爭支票一，只有張琇靜不履行時原告才負責，
    則原告與被告通盈公司間應有類似保證契約之法律關係，即
    主債務人張琇靜不履行時，被告通盈公司得提示系爭支票一
    受償。而109年7月2日張琇靜至本院投標室投標法拍屋，並
    同步與被告郭禹伸以LINE對話，最後張琇靜係以1,342萬元
    得標，標得不動產後張琇靜將屋況整理並於109年7月13日拍
    照予被告，有上開張琇靜及被告郭禹伸LINE對話記錄附卷可
    按，可見已經得標法拍屋，須待出售後結算分配獲利。又依
    原告與被告通盈公司在本院另案109年度重訴字第447號事件
    中不爭執事項，該法拍屋尚未出售，有本院另案109年度重
    訴字第447號判決存卷可查（見本院卷第112頁），既然尚未
    出售，自無結算分配獲利可言，更不知可分配多少錢，則原
    告所擔保之債務即分配利潤請求權顯然尚不能行使，被告通
    盈公司自不應提示作為擔保之系爭支票一。至於系爭支票二
    ，係原告為擔保張琇靜友人向被告通盈公司之借款而簽發，
    亦約定清償借款後就返還系爭支票二（見本院卷第126頁）
    ，可見系爭支票二同係基於前述類似保證契約之法律關係而
    簽立，即該借款人無法清償借款時，被告通盈公司得提示系
    爭支票二受償，被告既然不爭執此筆借款已經返還，顯然不
    能重複受償，被告通盈公司自應將系爭支票二返還，更無將
    之提示之理。
　⒉系爭支票2紙均係為擔保而開立，被告郭禹伸本不應提示，乃
    竟違約將之提示，致系爭2紙支票均因存款不足而退票，有
    台灣票據交換所110年10月29日台票總字第1100004315號函
    及所附退票記錄附卷可按（見本院卷第149-151頁）。按票
    據信用資料係指支票存款戶所簽發之票據，有無發生存款不
    足、發票人簽章不符、擅自指定金融業者為本票之擔當付款
    人及本票提示期限經過前撤銷付款委託之退票，各該退票有
    無因清償贖回、提存備付、重提付訖經票據交換所註記，以
    及該支票存款戶有無簽妥支票存款約定書補充條款、有無經
    拒絕往來、經終止為其本票擔當付款人、偽報票據遺失經法
    院判刑確定及其他足以顯示該支票存款戶票據信用狀況之資
    料。票據之退票與否及有無經拒絕往來，既具有公示性，且
    為各金融業者採為個人債信評斷之重要資訊，則一旦有退票
    或拒絕往來情事，在客觀上自足以貶損個人在經濟上之信用
    評價（臺灣高等法院95年度上更(一)字第24號判決意旨參照
    ），且依一般社會通念，退票紀錄應會導致交易對象對原告
    有疑慮，則原告之商譽、信用受有損害，已可認定。
　⒊被告雖抗辯：依票據法第126條及第128條規定，被告通盈公
    司於系爭2紙支票發票日之後即有權提示，而被告要求張琇
    靜簽立書面及憑據，確保將來會依約分配獲利，均為張琇靜
    置之不理，其已違反誠信在先，被告始依法提示系爭支票，
    尚難認有何不法。況系爭支票遭退票註記，更起因於張琇靜
    代原告開立系爭票據作為擔保後，卻未備妥支票存款所致，
    本不應歸責被告之合法提示票據行為。且原告僅係開立擔保
    支票之第三人，本於票據行為之文義性及無因性，無論票據
    原因關係是否消滅，依上開票據法第126條及第128條之規定
    ，均應按票據文義負責云云。惟查：　　
　⑴系爭支票一、二均係由原告簽發給被告通盈公司，此觀系爭
    支票一、二均記載「憑票支付通盈」等字樣自明（見本院卷
    第127、134頁），故原告與被告通盈公司就是系爭2紙支票
    直接前後手，並非原告開立支票給張琇靜再背書轉讓給被告
    通盈公司，則原告自得以其與被告通盈公司間之抗辯事由對
    抗被告通盈公司。而原告簽發系爭支票一、二給被告通盈公
    司，係基於類似保證之法律關係，而系爭支票一擔保之債務
    尚未發生，系爭支票二之擔保之債務已經清償，均如前述，
    則被告通盈公司依約不得提示系爭支票一、二，且原告得以
    此抗辯事由對抗被告通盈公司，此與非直接前後手之發票人
    與執票人間，發票人需依票據文義負責不同，被告通盈公司
    抗辯依票據法第126條及第128條規定得合法提示系爭支票一
    、二，即屬無據。
　⑵被告又抗辯張琇靜違反誠信不願意與被告簽立分配利潤之書
    面才會提示系爭支票2紙云云，但並未提出任何證據證明之
    ，張琇靜與被告郭禹伸LINE對話記錄中也沒有任何要求簽立
    所謂分配利潤書面之對話，被告此部分抗辯，自不足採。且
    一般公司都是在需要支付票款時才將錢存入支票帳戶，平常
    無須常備大量存款在支票帳戶中，被告通盈公司依約不得提
    示系爭支票一、二，已如前述，則原告或張琇靜當然不會預
    先準備高達700萬元之存款在支票帳戶內，詎料被告郭禹伸
    竟然違約提示，此自不能歸責於張琇靜。且被告亦為商業經
    營者，對於商業實務上不會常備大量存款在支票帳戶中乙節
    ，亦當有所瞭解，對違約提示系爭支票一、二可能會發生退
    票應有預見可能性，其仍強行為之，故被告就退票造成原告
    信用、商譽損害，至少應有過失之侵權行為，被告上開抗辯
    ，均不足採。
  ⒋按公司負責人對於公司業務之執行，如有違反法令致他人受
    有損害時，對他人應與公司負連帶賠償之責；法人對於其董
    事或其他有代表權之人因執行職務所加於他人之損害，與該
    行為人連帶負賠償之責任。公司法第23條第2項、民法第28
    條亦分別定有明文。被告通盈公司既需就其前揭違約提示之
    行為對被上訴人負侵權行為責任，而此一業務之執行係由被
    告郭禹伸為之，依前揭法條規定，被告郭禹伸亦負連帶賠償
    之責。
  ㈢按不法侵害他人身體、健康、名譽、自由、信用、隱私、貞
    操，或不法侵害其他人格法益而情節重大者，被害人雖非財
    產上之損害，亦得請求賠償相當之金額，其名譽被侵害者，
    並得請求回復名譽之適當處分。民法第195條第1項定有明文
    。次按如當事人已證明受有損害而不能證明其數額或證明顯
    有重大困難者，法院應審酌一切情況，依所得心證定其數額
    ，民事訴訟法第222條第2項定有明文。就本件原告得請求之
    賠償，分述如下：
  ⒈又按公司係依法組織之法人，其名譽遭受損害，無精神上痛
    苦之可言，登報道歉已足回復其名譽，自無依民法第195條
    第1項規定請求精神慰藉金之餘地（最高法院62年台上字第2
    806號判例要旨參照）。則原告依民法第195條請求非財產上
    損害賠償，即屬無據。
　⒉惟原告因被告之行為導致產生退票記錄，傷害其商譽、信用
    ，已如前述，原告資本額2500萬元（見本院卷第61頁），本
    件退票金額700萬元已經超過其資本額1/3，與原告交易之人
    對原告之清償能力難免產生疑問，影響交易機會及交易條件
    ，衡情自受有相當之財產上損害，雖原告未能證明其受損金
    額。本院審酌本件退票金額，及原告陳稱因退票所以將200
    萬元存入銀行作為「提存備付」，若無法取回票據原本，需
    3年後才能領回（見本院卷第97頁），若以法定利息年息5%
    計算，3年將受利息損失30萬元等情，認為本件原告所受財
    產損害應有30萬元，得請求被告連帶賠償。
　⒊又所謂回復名譽之適當處分，如屬以判決命加害人公開道歉
    ，而未涉及加害人自我羞辱等損及人性尊嚴之情事者，即未
    違背憲法第23條比例原則，而不牴觸憲法對不表意自由之保
    障（大法官會議釋字第656號解釋意旨參照）。原告請求被
    告應於工商時報、經濟日報刊登10×5（公分），內容如附件
    之道歉啟事三日。本院審酌如附件所示澄清啟事，僅係陳述
    本件提示及退票之原因，並由被告表達歉意及澄清，其內容
    並未涉及加害人自我羞辱等損及人性尊嚴之情事，且足以使
    觀看者瞭解事件之前因後果，而得以有效打消對原告信用之
    疑慮。且工商時報、經濟日報均為以商業為主題之報紙，請
    求刊登之大小及日期亦屬妥適，本院認為應屬回復名譽之適
    當處分，原告此部分請求，亦有理由。
　㈣按給付有確定期限者，債務人自期限屆滿時起，負遲延責任
    。給付無確定期限者，債務人於債權人得請求給付時，經其
    催告而未為給付，自受催告時起，負遲延責任。其經債權人
    起訴而送達訴狀，或依督促程序送達支付命令，或為其他相
    類之行為者，與催告有同一之效力。民法第229條第1項、第
    2項定有明文。又遲延之債務，以支付金錢為標的者，債權
    人得請求依法定利率計算之遲延利息。但約定利率較高者，
    仍從其約定利率。應付利息之債務，其利率未經約定，亦無
    法律可據者，週年利率為百分之5，民法第233條第1項、第2
    03條亦有明文。本件原告對被告之損害賠償債權，核屬無確
    定期限之給付，經原告起訴而起訴狀於110年9月6日送達被
    告，有送達證書可憑（見本院卷第87頁），被告迄未給付，
    當應負遲延責任。是原告請求自起訴狀繕本送達被告翌日即
    110年9月7日起，按週年利率5%計算之遲延利息，核無不合
    。
四、綜上所述，原告依侵權行為法律關係，請求被告連帶給付原
    告30萬元，及自110年9月7日起，至清償日止，按週年利率5
    % 計算之利息，及請求被告應於工商時報、經濟日報刊登10
    ×5（公分），內容如附件之道歉啟事三日。為有理由，應予
    准許。逾此部分之請求，則屬無據，應予駁回。
五、本件原告勝訴部分中請求被告賠償部分，所命給付之金額未
    逾50萬元，依民事訴訟法第389條第1項第5款規定，應依職
    權宣告假執行。被告陳明願供擔保免為假執行，於法核無不
    合，爰依同法第392條第2項規定，酌定相當擔保金額准許之
    。另原告勝訴部分中關於登報道歉部分，非關於財產權之訴
    訟，不得假執行，至原告敗訴部分，其假執行之聲請即失所
    附麗，應併予駁回。
六、本件判決之結果已臻明確，兩造其餘攻擊防禦方法，核與判
    決結果不生影響，毋庸一一贅述，附此敘明。
七、訴訟費用負擔之依據：民事訴訟法第79條、第85條第2項。
中　　華　　民　　國　　110 　年　　12　　月　　24　　日
               民事第五庭  法  官  王奕勛
附件:
澄清啟事
因本公司，即通盈系統工程股份有限公司之代表人郭禹伸故意違
約提示宣品建設有限公司（負責人:張琇靜）所開具之兩紙支票
，支票號碼分別為：IQ0000000以及IQ0000000、支票發票日：10
9年7月10日、109年7月20日，致該公司為「存款不足」之退票記
載，侵害宣品建設有限公司之債信以及票據信用。因此造成宣品
建設有限公司(負責人張琇靜)之困擾，深表歉意，並特此澄清。

              澄清人   通盈系統工程股份有限公司   
                       郭禹伸
　　　　　　　　　　　 
以上正本係照原本作成。
如對本判決上訴，須於判決送達後20日內向本院提出上訴狀。委
任律師提起上訴者，應一併繳納上訴審裁判費。
中　　華　　民　　國　　110 　年　　12　　月　　24　　日
                             書記官  高偉庭